【裁判字號】    89,訴,2834
【裁判日期】    900802
【裁判案由】    耕地三七五租約
【裁判全文】
臺北高等行政法院裁定                            八十九年度訴字第二八三四號
    原      告  甲○○
    被      告  臺北縣新莊市公所
    代  表  人  黃林玲玲市長.
    訴訟代理人  陳正杰律師
右當事人間因耕地三七五租約事件，原告不服台灣省政府中華民國八十九年十月五日
八九府訴二字第一二八六五六號再訴願決定，提起行政訴訟。本院裁定如左︰
    主  文
原告之訴駁回。
訴訟費用由原告負擔。
    理  由
一、按「訴願自機關之行政處分書或決定書達到之次日起，應於三十日內提起之。」
    「本法各條，除於再訴願已有規定者外，其與再訴願性質不相牴觸者，於再訴願
    準用之。」、「訴願人不在受理訴願機關所在地住居者，計算前條三十日之期限
    ，應扣除其在途期間」分別為原告再訴願時，訴願法第九條第一項、第三十七條
    ，第十條第一項所規定。又行政訴訟起訴不合程式或不備其他要件而無法補正者
    ，行政法院應以裁定駁回之，行政訴訟法第一百零七條第一項第十款定有明文。
二、本件原告因耕地租約登記事件對台北縣政府八十九年三月二十九日八九北府訴決
    字第一一三三三五號訴願決定書所為決定不服，向內政部提起再訴願，經查原訴
    願決定書於八十九年三月三十一日送達原告住所之思源第一家管理委員會，由該
    大樓管理員陳明輝代為收執，有卷附雙掛號回執附訴願卷可稽，是該決定書已於
    其時合法送達在案，又原告地址在台北縣，可資扣除之在途期間為五日，其提起
    訴願之期限三十日加計在途期間，原告至遲應於八十九年五月五日前提起再訴願
    ，然台灣省政府訴願審議委員會於八十九年五月九日始收文，此亦有該會收文章
    附再訴願卷可考，是其再訴願之提起，顯已逾越首開法定三十日不變期間，再訴
    願決定就程序上予以駁回，自無不合，原告復提起行政訴訟，訴稱大廈管理員陳
    明輝非原告之同居人、受僱人或居住於同一住宅之主人，雖曾送達而無法證明應
    受送達人何時收受，依行政法院五十五年判字第一五九號判例，自無發生逾期之
    問題，且本件發生於行政訴訟法規修法未實施時，不應依訴願法第四十七條第三
    項準用行政訴訟法第七十二條第一、二項之規定云云。經查本件訴願決定時，現
    行之訴願法及行政訴訟法尚未施行，依當時之「行政院暨所屬各級行政機關訴願
    審議委員會審議規則」（依修正前訴願法第二十六條第二項規定制訂）第二十條
    第二項準用民事訴訟法關於送達之規定，按民事訴訟法第一百三十七條第一項規
    定「送達於住居所、事務所或營業所不獲會晤應受送達人者，得將文書付與有辨
    別事理能力之同居人或受僱人」，又多數住戶集合居住之大廈，其大廈管理費及
    管理員之薪資，係由全體住戶按比例分攤，是其管理員之性質屬全體住戶之受僱
    人，大廈管理員收受應送達於住戶之訴訟文書，即生合法送達之效力，原告所稱
    大廈管理員陳明輝非其受僱人，不生送達效力一節自不足採，從而，本件原告起
    訴不合法且無法補正，應予駁回。至於其實體上之主張，已無審究之必要，併此
    敘明。
二、依行政訴訟法第一百零七條第一項第十款、第一百零四條、民事訴訟法第九十五
    條、第七十八條，裁定如主文。
中      華      民      國     九十     年      八      月      二      日
                    臺 北 高 等 行 政 法 院  第 四 庭
                                    審 判 長 法    官  張 瓊 文
                                             法    官  劉 介 中
                                             法    官  黃 清 光
右為正本係照原本作成。
如不服本裁定，應於送達後十日內向本院提出抗告狀（須按他造人數附繕本）。
中      華      民      國     九十     年      八      月      三      日
                                        書記官  楊子鋒


司法院資訊處製作；財團法人民間司法改革基金會備份。
